# 股权转让相关问题

提问人：胖胖虎 时间：2012-05-10 17:34:07
甲公司 2011 年现金投入建立乙公司持股比例为15%， 2011 年在投入土地一评估坚持入账，持股比例增至25%， 2011 年 12 月跟乙公司的母公司交换置换乙公司的股权，甲公司将10%的股权置换给乙公司的母公司，置换产生的收入的税收的处理？以及增资置换的账务处理？

回答人：chenyiwei
需关注 2011 年 12 月置换出资与 2011 年早些时候的以土地出资这两项交易之间是否存在关联，是否为了达成同一个商业目的而实施的整体上构成一揽子交易的事项，两个交易是否互为前提和条件。（例如，该安排是否系为了在转让土地的同时实现避税的目的）
假设这两个交易互相独立，不存在关联，则： 1 、甲公司以非货币资产对乙公司增资，并取得重大影响，应按《讲解 2010 》关于通过增资由成本法转为权益法的相关规定进行处理，并在权益法核算时，需按比例抵销用于出资的土地资产的增值收益。 2 、甲公司将乙公司 10 ％股权处置给乙公司的其他股东，从而丧失对乙公司的重大影响，应恢复为成本法核算，具体按讲解中关于权益法转为成本法的相关规定进行衔接处理。